【裁判字號】    89,交易,505
【裁判日期】    891016
【裁判案由】    過失致死等
【裁判全文】
臺灣臺中地方法院刑事判決                        八十九年度交易字第五五號
    公  訴  人  臺灣台中地方法院檢察署檢察官
    被      告  乙○○
右列被告因過失致死等案件，經檢察官提起公訴（八十九年度偵字第一二八０七號）
，本院判決如左：
    主  文
乙○○服用酒類，不能安全駕駛動力交通工具而駕駛，處有期徒刑陸月；又因過失致
人於死，處有期徒刑壹年。應執行有期徒刑壹年肆月。
    事  實
一、乙○○於民國八十九年六月四日晚上十時許，在台中市○○區○○路二段二０二
    之一號與友人共飲玉泉清酒加果汁，至同年月五日凌晨零時許，已達駕駛動力交
    通工具之操控能力降低而無法安全駕駛之程度，仍駕駛車牌號碼Ｘ七—九七五一
    號自用小客車，搭載其妻翁秀萍及其子陳世益，沿台中市○○○路由台中市往台
    中縣霧峰鄉方向行駛。於同日凌晨二時四十分許，途經台中縣太平市○○○路與
    中山路四段交岔路口時，本應注意行經交岔路口時，應減速慢，作隨時停車之準
    備及行汽車行駛時，駕駛人應注意車前狀況，隨時採取必要之安全措施，並應注
    意行車速度於無標誌之市區道路，時速不得超過四十公里，且應注意汽車駕駛人
    飲酒後其吐氣所含酒精成份超過每公升０．二五毫克者，不得駕車。而依當時天
    氣晴、路面乾燥無缺陷無障礙物、視距良好等情形，並無不能注意之情況。詎其
    竟疏於注意及此，猶酒後駕車，且以時速約七十公里之速度超速行駛，並於行經
    交岔路口時未減速慢行，亦未注意車前狀況以採取應變措施，致其於行經上揭路
    口，發現另一部行經該路口之不詳車號之自用小客車時已煞停不及，為閃避而將
    方向盤往右轉，致其車撞上路旁之堤防而沿旱溪東路堤防往霧峰方向翻滾約九十
    六．七公尺，並衝撞碾壓適時恰於堤防邊上休憩之劉岳霈、陳成安二人，造成劉
    岳霈、陳成安二人身體均遭嚴重挫傷，並散成數屍塊散落於堤防上下，當場皆因
    外傷性休克而死亡。嗣經警據報查獲，經測試其之吐氣所含之酒精成份，高達每
    公升０．七毫克。
二、案經劉岳霈之父丙○○訴由台中縣警察局霧峰分局報請臺灣臺中地方法院檢察署
    檢察官及由臺灣臺中地方法院檢察署檢察官相驗後自動檢舉偵查起訴。
    理      由
一、右揭犯罪事實業據被告乙○○於警訊、偵查及本院審理時自白不諱，核與告訴人
    即被害人劉岳霈之父丙○○、被害人陳成安之姊甲○○指訴情節相符，並據證人
    即被告之妻翁秀萍於警訊、偵查中證述明確。復有道路交通事故調查報告表、現
    場圖、重大交通事故紀錄單、重要交通事故摘要報告、刑法第一百八十五條之三
    案件測試觀察紀錄表、酒精濃度測試值紀錄單各一紙及車禍現場多幀在卷可稽。
    又被害人劉岳霈、陳成安二人確因本件車禍致死，亦經臺灣臺中地方法院檢察署
    檢察官督同法醫師相驗明確，製有相驗屍體證明書、驗斷書、勘驗筆錄在卷可憑
    ，並有內政部警政署刑事警察局八十九年七月一日（八九）刑醫字第七一八七０
    號鑑驗書在卷可按。按行車速度，依標誌之規定，無標誌者，在市區道路，時速
    不得超過四十公里；行經交岔路口時，應減速慢，作隨時停車之準備；汽車行駛
    時，駕駛人應注意車前狀況，並隨時採取必要之安全措施；汽車駕駛人飲酒後其
    吐氣所含酒精成份超過每公升０．二五毫克者，不得駕車。道路交通安全規則第
    九十三條第一項第一款、第四款，九十四條第三項，第一百十四條第二款定有明
    文。被告駕駛汽車對於前揭規定自應遵守，竟於前揭時間行經上揭路段時，未注
    意酒後不得駕車，且速超速行駛，復於行經交岔路口時未減速慢行，作停車之準
    備，且未注意車前狀況以採取應變措施，而依卷附道路交通事故調查報告表所載
    ，本件肇事路之車行速率限制為四十公里，且當時天氣晴、路面乾燥無缺陷無障
    礙物、視距良好，並無不能注意之情事，竟疏不未注意致發生本件車禍，並因而
    致人於死，其行為自有過失，且被告之過失與被害人劉岳霈、陳成安二人之死亡
    間自具有相當因果關係。本件事證已臻明確，被告犯行洵堪認定。
二、核被告所為，係犯刑法第一百八十五條之三之服用酒類，不能安全駕駛動力交通
    工具而駕駛罪、第二百七十六條第一項之過失致人於死罪。被告以一過失行為，
    同時致被害人二人死亡，為想像競合犯，應依刑法第五十五條規定論以一過失致
    人於死罪。又被告所犯上開二罪間，犯意各別，行為互異，應予分論併罰。被告
    酒醉駕車，因而致人死亡，依法應負刑事責任，依道路交通管理處罰條第八十六
    條第一項之規定，應加重其刑。爰審酌被告酒後駕車，危害公共安全甚鉅，且造
    成被害人劉岳霈、陳成安二人死亡，危害甚大，被告已與被害人劉岳霈之家屬達
    成和解（參卷附台中市北屯區調解委員會調解筆錄），惟尚未與被害人陳成安之
    家屬達成和解，及其犯後坦承犯行、態度良好等一切情狀，分別量處如主文所示
    之刑，並定其應執行之刑，以資懲儆。
據上論斷，應依刑事訴訟法第二百九十九條第一項前段，刑法第一百八十五條之三、
第二百七十六條第一項、第五十一條第五款、第五十五條，道路交通管理處罰條例第
八十六條第一項，罰金罰鍰提高標準條例第一條前段，判決如主文。
 中      華      民      國    八十九    年      十      月    十六    日
                             臺灣臺中地方法院交通法庭
     法  官  陳  淑  芳
右正本證明與原本無異。
如不服本判決，應於判決送達後十日內向本院提出上訴狀，上訴於臺灣高等法院臺中
分院( 須附繕本 )。
                                 書記官
 中      華      民      國    八十九    年      十      月     二十   日


司法院資訊處製作；財團法人民間司法改革基金會備份。
